

# Federico Javier Parodi

Estudiante de Ingeniería informática y Diseño UI/UX

fedejp\_98@hotmail.com.ar

+54 9 298 479-1763

Recoleta, C.A.B.A

linkedin.com/in/Fedejp

github.com/Fedeip

## **Tecnologías**

- HTML/CSS
- Cisco
- Java
- MSOffice
- Python
- Illustrator
- C
- Lightroom
- SQLServer Photoshop

# Acerca de mí

Tengo 20 años y estoy buscando complementar mi formación universitaria con experiencia laboral en la industria informática y de software. Disfruto de trabajar en proyectos de gran escala y alto impacto, en especial en los aspectos de experiencia de usuario y en la detección de necesidades del cliente. Me desenvuelvo cómodamente tanto en inglés como en español.

### Intereses

- Medio Ambiente
  - UI/UX Design
- Machine Learning
  - Front-End Development
  - Data Science
  - Inteligencia artificial

#### Educación

## Ingeniería en Informática - 3er año

2017 - Actualidad

(graduación esperada en Diciembre 2021) Universidad Argentina de la Empresa (UADE) www.uade.edu.ar - Te: 011 4000-7600

## **User Experience Interaction Designer**

2019 – Actualidad

(graduación esperada en Diciembre 2019) EducaciónIT

www.educacionit.com - Te: 0810-220-8148

#### **Secundario Completo**

2012 - 2016

Promedio general: 9,25

Instituto Santa Catalina (Allen, Río Negro)

Te: 0298 445-2220

#### **Habilidades**

Rápido Buen Rápido Buen
Aprendizaje Comunicador

(ES/ĔN)

Bilingue Conocimiento IT General

Líderazgo Entusiasta de la tecnología

Responsable

# **Experiencia Laboral**

## Diseño UX/UI

2019 - Actualidad

Para una app de Android de un proyecto propio, con temática ecológica e involucrando gameification

## Guía de sala voluntario

2017 - 2018

En el Museo de Informática Argentina. Recibí cientos de visitantes, tanto argentinos como extranjeros.

E-Mail:

info@museodeinformatica.org.ar

#### Servicio técnico IT Freelance

2017 - Actualidad

Trabajos de mantenimiento y construcción de PC

# Desarrollo de sistema de consulta de precios

2019

Hoja de cálculos en Excel con validaciones, macros y facilidades de actualización para una óptica local E-Mail:

opticajavierparodi@yahoo.com.ar

#### Certificaciones

Seminario internacional
"Big Data Technologies and Evaluation of Big Data Enabled Business
Analytic IT Projects"

2019 (20hs)
Baruch College, CUNY & Fundación UADE
Te: 011 4000-7600

## Certificaciones de manejo de productos de la suite de Microsoft

MS Windows Fundamentals (2013)
MS Word Advanced (2014)
MS Excel Advanced (2015)
MS Access Fundamentals (2016)
Universidad Tecnológica Nacional Buenos Aires
Secretaría de Cultura y Extensión Universitaria

## First Certificate in English - Grade A 2015

Te: (011) 4867-7545/7565

Cambridge English University - a través de la Cultural Inglesa de Neuquén. Te: 0299 442-3691

## **Cursos on-line**

"Curso completo de Python 3: Aprende desde cero" (9hs) Redait Media & Udemy

## Capacitación Cisco CCNA

Modulo 1: En curso
Modulo 2: previsto para Agosto 2019
Módulos 3 y 4: Pendientes
Certificación: Prevista para 2021
Fundación Proydesa a través de UADE
Te: (011) 15 5184-5746

### Ciclo de charlas "Crecé con Google"

Para Pymes y Emprendedores: Destacá tu negocio y atraé nuevos clientes (4hs) Para Docentes: Ciudadanía digital y programa "Sé genial en internet" (4hs) Google Argentina Te: (011) 5530-3000

# **EF Standard English Test - C2 Level** 2016

EF International Language Centers, New York Te: 0097144462500

# Disponibilidad

Medio día, preferentemente por la tarde, para programas de pasantías, puestos trainee, o Junior, con contemplación de días de estudio y exámenes.

La última versión se puede obtener desde aquí